<!DOCTYPE html PUBLIC "-//W3C//DTD XHTML 1.0 Transitional//EN" "http://www.w3.org/TR/xhtml1/DTD/xhtml1-transitional.dtd">
<html xmlns="http://www.w3.org/1999/xhtml">
<head>
	<meta http-equiv="Content-Type" content="text/html; charset=iso-8859-1" />
	<title>Ymmärrä suomea</title>
	<style type="text/css" media="all">@import "css/styles.css";</style>
	<script type="text/javascript" src="swfobject.js"></script>
</head>
<body class="font-medium">
	<div id="main-wrapper">
		<div id="topbar"></div>
		<div id="main-menu">
			<table cellspacing="0" cellpadding="0" border="0" class="add-links"><tr>
				<td class="item"><img class="raquo" src="i/raquo.gif" alt="" height="7" width="4" /><a href="/ymmarra/index.php?moduli=sanakirja">Sanakirja</a></td>
				<td class="item"><img class="raquo" src="i/raquo.gif" alt="" height="7" width="4" /><a href="/ymmarra/index.php?moduli=verbit">Verbiluettelo</a></td>
				<td class="item"><img class="raquo" src="i/raquo.gif" alt="" height="7" width="4" /><a href="/ymmarra/index.php?moduli=kielioppi">Kielioppi</a></td>
			</tr></table>
			<table cellspacing="0" cellpadding="0" border="0"><tr>
				<td class="item"><img class="raquo" src="i/raquo.gif" alt="" height="7" width="4" /><a href="/ymmarra/index.php">Etusivu</a></td>
				<td class="item"><img class="raquo" src="i/raquo.gif" alt="" height="7" width="4" /><a href="/ymmarra/index.php?moduli=tekstit">Lukutekstit</a></td>
			</tr></table>
		</div>
		<div id="content">
			<table cellspacing="0" cellpadding="0" border="0" id="content-wrapper"><tr>
				<td>
					<div id="left-menu">
												<div class="header-verb"><span>Verbit</span></div>
						<div class="menu">
								<div class="init"><a href="/ymmarra/index.php?moduli=verbit&kirjain=a">A</a></div>
								<div class="init"><a href="/ymmarra/index.php?moduli=verbit&kirjain=e">E</a></div>
								<div class="init"><a href="/ymmarra/index.php?moduli=verbit&kirjain=h">H</a></div>
								<div class="init"><a href="/ymmarra/index.php?moduli=verbit&kirjain=i">I</a></div>
								<div class="init"><a href="/ymmarra/index.php?moduli=verbit&kirjain=j">J</a></div>
								<div class="init"><a href="/ymmarra/index.php?moduli=verbit&kirjain=k">K</a></div>
								<div class="init"><a href="/ymmarra/index.php?moduli=verbit&kirjain=l">L</a></div>
								<div class="init"><a href="/ymmarra/index.php?moduli=verbit&kirjain=m">M</a></div>
								<div class="init"><a href="/ymmarra/index.php?moduli=verbit&kirjain=n">N</a></div>
								<div class="init"><a href="/ymmarra/index.php?moduli=verbit&kirjain=o">O</a></div>
								<div class="init"><a href="/ymmarra/index.php?moduli=verbit&kirjain=p">P</a></div>
								<div class="init"><a href="/ymmarra/index.php?moduli=verbit&kirjain=r">R</a></div>
								<div class="init"><a href="/ymmarra/index.php?moduli=verbit&kirjain=s">S</a></div>
								<div class="init"><a href="/ymmarra/index.php?moduli=verbit&kirjain=t">T</a></div>
								<div class="init"><a href="/ymmarra/index.php?moduli=verbit&kirjain=u">U</a></div>
								<div class="init"><a href="/ymmarra/index.php?moduli=verbit&kirjain=v">V</a></div>
								<div class="init"><a href="/ymmarra/index.php?moduli=verbit&kirjain=y">Y</a></div>
								<div class="init"><a href="/ymmarra/index.php?moduli=verbit&kirjain=Ä">Ä</a></div>
						</div>					</div>
				</td>
				<td>
					<div id="main-content">
						<div id="path">
							<a href=".">Etusivu</a> &gt; <a href="/ymmarra/index.php?moduli=verbit&kirjain=V">V</a>						</div>
													<h1>VIEDÄ</h1>
						<table cellspacing="0" cellpadding="0" border="0">
							<tr>
								<td colspan="2" style="padding-bottom:10px;"><strong>Aktiivin indikatiivi</strong></td>
							</tr>
							<tr>
								<td><pre>PREESENS                   
minä      vien             
sinä      viet             
hän       vie              
me        viemme           
te        viette           
he        vievät           

PASSIIVI
          viedään          

IMPERFEKTI                 
         vein              
         veit              
         vei               
         veimme            
         veitte            
         veivät            

PASSIIVI
         vietiin           

PERFEKTI
olen     vienyt            
olet     vienyt            
on       vienyt            
olemme   vieneet           
olette   vieneet           
ovat     vieneet           

PASSIIVI
on       viety             

PLUSKVAMPERFEKTI
olin     vienyt            
olit     vienyt            
oli      vienyt            
olimme   vieneet           
olitte   vieneet           
olivat   vieneet           

PASSIIVI
oli      viety             
</pre></td>
								<td>&nbsp;&nbsp;&nbsp;</td>
								<td><pre>   KIELTOMUOTO
   en        vie
   et        vie
   ei        vie
   emme      vie
   ette      vie
   eivät     vie


   ei        viedä 

   
  en        vienyt
  et        vienyt
  ei        vienyt
  emme      vieneet
  ette      vieneet
  eivät     vieneet


  ei        viety  


   en      ole vienyt
   et      ole vienyt
   ei      ole vienyt
   emme    ole vieneet
   ette    ole vieneet
   eivät   ole vieneet


   ei      ole viety  


   en    ollut  vienyt
   et    ollut  vienyt
   ei    ollut  vienyt
   emme  olleet vieneet
   ette  olleet vieneet
   eivät olleet vieneet


   ei    ollut  viety
</pre></td>
							</tr>
						</table>
						<table cellspacing="0" cellpadding="0" border="0">
							<tr>
								<td colspan="2" style="padding-bottom:10px;"><strong>Aktiivin konditionaali</strong></td>
							</tr>
							<tr>
								<td><pre>PREESENS
minä     veisin            
sinä     veisit            
hän      veisi             
me       veisimme          
te       veisitte          
he       veisivät          

PASSIIVI
         vietäisiin        

PERFEKTI
olisin   vienyt            
olisit   vienyt            
olisi    vienyt            
olisimme vieneet           
olisitte vieneet           
olisivat vieneet           

PASSIIVI
olisi    viety             
</pre></td>
								<td>&nbsp;&nbsp;&nbsp;</td>
								<td><pre> 
  en          veisi
  et          veisi
  ei          veisi
  emme        veisi
  ette        veisi
  eivät       veisi


  ei          vietäisi  


   en olisi    vienyt
   et olisi    vienyt
   ei olisi    vienyt
   emme olisi  vieneet
   ette olisi  vieneet
   eivät olisi vieneet


   ei olisi    viety
</pre></td>
							</tr>
						</table>
						<table cellspacing="0" cellpadding="0" border="0">
							<tr>
								<td colspan="2" style="padding-bottom:10px;"><strong>Aktiivin potentiaali</strong></td>
							</tr>
							<tr>
								<td><pre>PREESENS
minä     vienen            
sinä     vienet            
hän      vienee            
me       vienemme          
te       vienette          
he       vienevät          

PASSIIVI
         vietäneen         

PERFEKTI
lienen   vienyt            
lienet   vienyt            
lienee   vienyt            
lienemme vieneet           
lienette vieneet           
lienevät vieneet           

PASSIIVI
lienee   viety             
</pre></td>
								<td>&nbsp;&nbsp;&nbsp;</td>
								<td><pre> 
   en          viene
   et          viene
   ei          viene
   emme        viene
   ette        viene
   eivät       viene


   ei          vietäne  


   en    liene vienyt
   et    liene vienyt
   ei    liene vienyt
   emme  liene vieneet
   ette  liene vieneet
   eivät liene vieneet 


   ei    liene viety
</pre></td>
							</tr>
						</table>
						<table cellspacing="0" cellpadding="0" border="0">
							<tr>
								<td colspan="2" style="padding-bottom:10px;"><strong>Aktiivin imperatiivi</strong></td>
							</tr>
							<tr>
								<td><pre>PREESENS

(sinä)   vie               
(hän)    vieköön           
(me)     viekäämme         
(te)     viekää            
(he)     viekööt           

PASSIIVI
         vietäköön         

PERFEKTI

ole      vienyt            
olkoon   vienyt            
olkaamme vieneet           
olkaa    vieneet           
olkoot   vieneet           

PASSIIVI

olkoon   viety             
</pre></td>
								<td>&nbsp;&nbsp;&nbsp;</td>
								<td><pre> 

    älä         vie 
    älköön      viekö
    älkäämme    viekö
    älkää       viekö
    älkööt      viekö


    älköön      vietäkö  



   älä ole       vienyt
   älköön olko   vienyt
   älkäämme olko vieneet
   älkää olko    vieneet
   älkööt olko   vieneet



   älköön olko   viety
</pre></td>
							</tr>
						</table>
						<table cellspacing="0" cellpadding="0" border="0">
							<tr>
								<td colspan="2" style="padding-bottom:10px;"><strong>Verbin nominaalimuodot</strong></td>
							</tr>
							<tr>
								<td><pre>I INFINITIIVI              

Lyhyempi muoto:            
         viedä             

Pitempi muoto:             
         viedäkseni        
         viedäksesi
         viedäkseen
         viedäksemme
         viedäksenne
         viedäkseen

III  INFINITIIVI           

inessiivi    viemässä      
elatiivi     viemästä      
illatiivi    viemään       
adessiivi    viemällä
abessiivi    viemättä      
instruktiivi viemän        
                           
Passiivi
instruktiivi vietämän      
                           
                           
</pre></td>
								<td>&nbsp;&nbsp;&nbsp;</td>
								<td><pre> II INFINITIIVI

 inessiivi    viedessä
 instruktiivi vieden

 Passiivi
 inessiivi    vietäessä  






 IV INFINITIIVI

 nominatiivi  vieminen 
 partitiivi   viemistä 
  

 I PARTISIIPPI
 aktiivi      vievä 
 passiivi     vietävä  

 II PARTISIIPPI
 aktiivi      vienyt 
 passiivi     viety
</pre></td>
							</tr>
						</table>

					</div>
				</td>
			</tr></table>		</div>
		<div id="footer"><a href="http://www.oph.fi/"><img src="i/oph_logo_ymmarrasuomea.gif" width="157" height="35" alt="OPH" /></a></div>
	</div>
</body>
</html>
